臺灣臺中地方法院刑事判決
110年度簡上字第379號
上  訴  人  
即  被  告  何安迪



上列上訴人即被告因詐欺案件，不服本院民國110年3月29日110
年度中簡字第683號第一審簡易判決（聲請簡易判決處刑案號：1
10年度偵緝字第25號），提起上訴，本院管轄之第二審合議庭判
決如下：
    主    文
上訴駁回。
    事實及理由
一、按案件上訴於第二審，被告經合法傳喚，無正當之理由不到
     庭者，得不待其陳述，逕行判決，而對於簡易判決有不服
    者 ，得上訴於管轄之第二審地方法院合議庭，且對於簡易
    判決 上訴，準用刑事訴訟法第3編第1章、第2章除第361條
    以外之 規定，此觀刑事訴訟法第371條、第455條之1第1項
    、第3項規定即明。本案上訴人即被告何安迪經合法傳喚，
    無正當理由而未於審理期日到庭，有本院送達證書及刑事報
    到單在卷可稽，依前開規定，本院自得不待其陳述，由檢察
    官一造辯論而為判決，合先敘明。
二、本案經本院合議庭審理結果，認第一審刑事簡易判決之認事
    用法及量刑均無不當，應予維持，本案犯罪事實、證據及理
    由，均引用第一審簡易判決書記載（如附件）。
三、被告上訴意旨略以：被告於偵查中即坦承犯行不諱，且有意
    與告訴人和解，但因另案遭通緝致居無定所而未能達成和解
    ，請給被告與告訴人達成和解機會，換取較輕刑度等語。
四、經查，按刑罰之量定，屬法院自由裁量之職權行使，應審酌
    刑法第57條所列各款事由及一切情狀，為酌量輕重之標準，
    並非漫無限制；量刑輕重係屬事實審法院得依職權自由裁量
    之事項，苟已斟酌刑法第57條各款所列情狀而未逾越法定刑
    度，不得遽指為違法；且在同一犯罪事實與情節，如別無其
    他加重或減輕之原因，下級審量定之刑，亦無過重或失輕之
    不當情形，則上級審法院對下級審法院之職權行使，原則上
    應予尊重（最高法院72年台上字第6696號判例、85年度台上
    字第2446號判決意旨參照）。本件被告所犯刑法第339條第1
    項之詐欺取財罪，其法定刑為「5年以下有期徒刑、拘役或
    科或併科50萬元以下罰金」，原審以被告罪證明確，且合於
    累犯之要件，依刑法第47條第1項之規定，加重其刑，並審
    酌「被告已成年，受有高職畢業之智識程度，有被告個人戶
    籍資料(完整姓名)查詢結果在卷可參，其明知至告訴人米米
    實業有限公司所經營之「小蔡電器」購物網站，訂購三星廠
    牌50吋4K電視機1台(價值新臺幣1萬7910元)時，並無資力，
    無法支付貨款，竟仍向告訴人公司訂購上開電視機，並點選
    貨到隔日付款之付款方式，詐欺告訴人，且將所詐得之電視
    機作為抵償其積欠他人債務之物，損害告訴人之財產法益，
    其行為實有不該。又被告於本案前，曾因轉讓偽藥、施用毒
    品等案件，經法院多次判決判處罪刑確定之前科紀錄，有臺
    灣高等法院被告前案紀錄表在卷足憑，其素行非佳。惟考量
    被告於偵訊時坦承犯行，犯罪後態度良好，又被告所詐得上
    開電視機之價值非鉅，兼衡被告所自陳之智識程度、家庭經
    濟狀況，與被告迄今尚未與告訴人公司達成和解等一切情事
    」，依職權就個案裁量於法定刑度內判處被告拘役50日，如
    易科罰金，以新臺幣1000元折算1日。本院認原審判決已依
    刑法第57條之規定，詳為審酌量刑事由，並未逾越法定刑度
    ，復未濫用自由裁量之權限，所為量刑核無不當或違法，本
    院當予尊重。至被告上訴所陳各節，無非就原審判決已審酌
    之被告已於偵查中自白及未能與告訴人達成和解等事項，依
    憑己見，再事爭執，並無可採。綜上，本件上訴，尚無理由
    ，應予駁回。　
據上論斷，應依刑事訴訟法第455條之1第1項、第3項、第371條
、第364條、第368條、第373條，判決如主文。
本案經檢察官張文傑聲請以簡易判決處刑，檢察官張添興到庭執
行職務。
中　　華　　民　　國    111　　年　　6　　月    14　　日
                  刑事第十三庭  審判長法  官  李宜娟
　　　　　　　　　                    法  官  洪瑞隆
　　　　　　　　　                    法  官  林德鑫
以上正本證明與原本無異。
本件判決不得上訴。
　　　                                書記官  高郁婷
中　　華　　民　　國　　111  　年　　6    月　　14　　日
附錄本案論罪科刑法條全文：
中華民國刑法第339條
意圖為自己或第三人不法之所有，以詐術使人將本人或第三人之
物交付者，處5年以下有期徒刑、拘役或科或併科50萬元以下罰
金。
以前項方法得財產上不法之利益或使第三人得之者，亦同。
前二項之未遂犯罰之。　　
附件
臺灣臺中地方法院刑事簡易判決
　　　　110年度中簡字第683號
聲　請　人　臺灣臺中地方檢察署檢察官
被　　　告　何安迪  男（民國00年00月00日生）  
　　　　　　　　　　身分證統一編號：Z000000000號
　　　　　　　　　　住○○市○○區○○路0段000巷0號6樓
　　　　　　　　　　居新北市○○區○○○路00巷00號
上列被告因詐欺案件，經檢察官聲請簡易判決處刑（110年度偵
緝字第25號），本院判決如下：
    主          文
何安迪犯詐欺取財罪，累犯，處拘役伍拾日，如易科罰金，以新
臺幣壹仟元折算壹日。未扣案之三星廠牌50吋4K電視機壹台（價
值新臺幣壹萬柒仟玖佰壹拾元）沒收，於全部或一部不能沒收或
不宜執行沒收時，追徵其價額。
    犯罪事實及理由
一、本案犯罪事實及證據，均引用檢察官聲請簡易判決處刑書之
    記載（如附件）。
二、核被告何安迪所為，係犯刑法第339條1項之詐欺取財罪。又
     被告前因違反毒品危害防制條例案件，經臺灣新北地方法
    院 於民國106年2月25日，以105年度簡字第8111號判決判處
    有期徒刑4月確定，於106年10月17日易科罰金執行完畢，有
    臺灣高等法院被告前案紀錄表在卷足憑。是被告受徒刑之執
    行完畢後，5年以內故意再犯本件有期徒刑以上之罪，為累
    犯。復經本院審酌司法院釋字第775號解釋係指個案應量處
    最低法定刑，又無法適用刑法第59條在內減輕規定之情形，
    法院應依此解釋意旨裁量不予加重最低本刑，惟本案依被告
    累犯及犯罪情節，並無上開情事，應依刑法第47條第1項之
    規定加重其刑。
三、爰審酌被告已成年，受有高職畢業之智識程度，有被告個人
    戶籍資料（完整姓名）查詢結果在卷可參，其明知至告訴人
    米米實業有限公司所經營之「小蔡電器」購物網站，訂購三
    星廠牌50吋4K電視機1台（價值新臺幣【下同】1萬7910元）
    時，並無資力，無法支付貨款，竟仍向告訴人公司訂購上開
    電視機，並點選貨到隔日付款之付款方式，詐欺告訴人，且
    將所詐得之電視機作為抵償其積欠他人債務之物，損害告訴
    人之財產法益，其行為實有不該。又被告於本案前，曾因轉
    讓偽藥、施用毒品等案件，經法院多次判決判處罪刑確定之
    前科紀錄，有臺灣高等法院被告前案紀錄表在卷足憑，其素
    行非佳。惟考量被告於偵訊時坦承犯行，犯罪後態度良好，
    又被告所詐得上開電視機之價值非鉅，兼衡被告所自陳之智
    識程度、家庭經濟狀況（見偵緝卷第33頁被告警詢筆錄「受
    詢問人欄」之記載），與被告迄今尚未與告訴人公司達成和
    解等一切情事，量處如主文所示之刑，並諭知易科罰金之折
    算標準。
四、按犯罪所得，屬於犯罪行為人者，沒收之。但有特別規定者
    ，依其規定；前2項之沒收，於全部或一部不能沒收或不宜
    執行沒收時，追徵其價額，刑法第38條之1第1項、第3項分
    別定有明文。查，被告所詐得之三星廠牌50吋4K電視機1台
    （價值1萬7910元），為被告本案之犯罪所得，並未扣案，
    亦未實際合法發還告訴人公司，爰依刑法第38條之1第1項、
    第3項規定，宣告沒收之，於全部或一部不能沒收或不宜執
    行沒收時，追徵其價額。
五、據上論斷，應依刑事訴訟法第449條第1項前段、第3項、第4
    54條第2項，刑法第339條第1項、第47條第1項、第41條第1
    項前段、第38條之1第1項、第3項，刑法施行法第1條之1第1
    項，逕以簡易判決處刑如主文。
六、如不服本判決，應於本判決送達後20日內，向本院提出上訴
     狀（應附繕本），並敘述具體理由，上訴於本院第二審合
    議 庭。
本案經檢察官張文傑聲請簡易判決處刑。
中    華    民    國    110    年    3    月    29    日
                  臺中簡易庭  法  官  曹錫泓
以上正本證明與原本無異。
告訴人或被害人如不服判決，應備理由具狀向檢察官請求上訴，
上訴期間之計算，以檢察官收受判決正本之日起算。
                              書記官  廖于萱
中    華    民    國   110    年    3     月    29    日
附錄本案論罪科刑法條：
刑法第339條第1項
意圖為自己或第三人不法之所有，以詐術使人將本人或第三人之
物交付者，處5年以下有期徒刑、拘役或科或併科50萬元以下罰
金。
附件：
臺灣臺中地方檢察署檢察官聲請簡易判決處刑書          上股
                                     110年度偵緝字第25號
    被      告  何安迪  男  27歲（民國00年00月00日生）
　                      住○○市○○區○○路0段000巷0號6樓
                        居新北市○○區○○○路00巷00號
                        國民身分證統一編號：Z000000000號
上列被告因詐欺案件，業經偵查終結，認宜聲請以簡易判決處刑
，茲將犯罪事實及證據並所犯法條分敘如下：
        犯罪事實
一、何安迪前於民國105年間，因施用毒品案件經法院判處有期
    徒刑4月確定，於106年10月17日易科罰金執行完畢。詎仍不
    知悔改，明知並無付款之真意，竟意圖為自己不法所有，於
     109年1月3日，在米米實業有限公司(下稱米米公司，址設
    ：臺中市○○區○○路0段000號1樓)設立之「 小蔡電器」購物
    網站，訂購價值新臺幣(下同)1萬7910元之SAMSUNG三星牌50
    吋4K電視1台，並點選貨到隔日付款之付款方式，向「小蔡
    電器」購物網站表示願意付款購買之意，致「小蔡電器」銷
    售人員誤認何安迪願意付款購買該電視機，於109年1月10日
    將上開電視機配送至何安迪當時位於新北市○○區○○○路0段00
    號居所。詎何安迪於收受上開電視機後，竟未依約於貨到隔
    日匯款至「小蔡電器」指定之虛擬帳號0000000000000000號
    帳戶，且經「米米公司」發存證信函通知其付款一事，亦因
    未領取而遭退回，「米米公司」至此始知受騙。
二、案經米米公司委由梁雅慧告訴偵辦。
        證據並所犯法條
一、上揭犯罪事實，業據被告何安迪於本署偵查中坦承不諱，而
    告訴人米米公司受騙並送貨等事實，亦據告訴代理人梁雅慧
    於本署偵查中陳述甚詳，且有前述訂單網路列印資料、簽收
    單、會員註冊資料、存證信函及存證信函未收退回紀錄等在
    卷可稽，足證被告自白應與事實相符，其犯嫌堪予認定。
二、核被告所為，係犯刑法第339條第1項之詐欺取財罪嫌。被告
    於有期徒刑執行完畢後，5年內故意再犯本件有期徒刑以上
    之罪，為累犯，請依刑法第47條第1項規定，加重其刑。至
    被告所詐得之物雖未扣案，然因係犯罪所得，請依刑法第38
    條之1第1項、第3項規定宣告沒收，如一部或全部不能沒收
    時追徵其價額。
三、依刑事訴訟法第451條第1項聲請逕以簡易判決處刑。
    此  致
臺灣臺中地方法院
中    華    民    國     110    年    3    月    4    日
                                檢  察  官  張文傑
本件正本證明與原本無異
中    華    民    國    110    年    3    月    11    日
                                書  記  官  吳嘉玲
附錄本案所犯法條全文
所犯法條：刑法第339條
意圖為自己或第三人不法之所有，以詐術使人將本人或第三人之
物交付者，處5年以下有期徒刑、拘役或科或併科50萬元以下罰
金。
以前項方法得財產上不法之利益或使第三人得之者，亦同。
前二項之未遂犯罰之。